【裁判字號】    97,易,1304
【裁判日期】    970826
【裁判案由】    違反電子遊戲場業管理條例等
【裁判全文】
臺灣彰化地方法院刑事判決              97年度易字第1304號
公  訴  人  臺灣彰化地方法院檢察署檢察官
被      告  乙○○
            甲○○
上列被告因違反電子遊戲場業管理條例等案件，經檢察官提起公
訴（97年度偵字第2917號），本院判決如下：
    主  文
乙○○違反未依電子遊戲場業管理條例規定辦理營利事業登記，
不得經營電子遊戲場業之規定，處拘役伍拾日，如易科罰金，以
新臺幣壹仟元折算壹日。扣案之電子遊戲機貳臺（各含IC板壹塊
）、代幣壹仟佰拾枚、計分卡肆拾張沒收。
甲○○在公眾得出入之場所賭博財物，處罰金新臺幣貳仟元，如
易服勞役，以新臺幣壹仟元折算壹日。緩刑貳年。
    事實及理由
一犯罪事實：
  (一)乙○○在彰化縣彰化市○○路○段657號經營香豪肉粽店，曾
    於民國96年12月初起至97年1月22日止，在上址違反電子遊
    戲場業管理條例，經本院於97年2月29日以97年度彰簡字第
    180號判決處拘役20日，緩刑2年，於97年3月24日確定。乙
    ○○於前案犯後，仍未依該條例規定辦理營利事業登記，不
    得經營電子遊戲場業，竟又另行起意，並基於違反該條例及
    賭博之犯意，自97年2月間某日起，在上開公眾得出入之店
    內，擺設電子遊戲機「超級招財貓自動販賣機」2臺供人把
    玩，而經營電子遊戲場業（店內有上開機具3臺，其中1臺故
    障，不能證明犯罪）；乙○○並以其中1臺為賭具（未故障
    之另1臺於查獲時未開機，不能證明涉有賭博犯罪；起訴書
    誤載為以2臺為賭具，業經檢察官於本院審理中當庭更正）
    ，與不特定人賭博財物，其賭博方法為賭客先向乙○○兌換
    每枚面額新臺幣10元之代幣，每投1枚可開200分，開分後再
    選擇機臺上之圖案押注，如押中則可得2至200倍不等之分數
    ，而押注完畢洗分後，機具上剩餘之分數即可依原比例洗分
    兌換計分卡，再由賭客持向乙○○兌換現金，倘未押中，則
    所押注分數即歸零而由乙○○贏取。嗣於97年3月13日上午9
    時30分許，適有賭客甲○○基於賭博之犯意，在上址押注把
    玩前開電子遊戲機賭博，乃為警當場查獲，並扣得前開電子
    遊戲機2臺（含IC板各1塊，賭博之電子遊戲機即賭檯內有代
    幣210枚），及櫃檯即兌換籌碼處之代幣1120枚、計分卡43
    張。
  (二)案經彰化縣警察局彰化分局報告臺灣彰化地方法院檢察署檢
    察官偵查起訴。
二證據：
  (一)被告乙○○、甲○○於本院坦承不諱之自白。
  (二)扣案之電子遊戲機2臺（含IC板各1塊）、代幣1330枚、計分
    卡43張。
  (三)卷附之現場檢查紀錄表、扣押筆錄、照片。
三論罪科刑：
  (一)核被告乙○○所為，係違反電子遊戲場業管理條例第15條之
    規定，而犯同條例第22條之罪及刑法第266條第1項前段之在
    公眾得出入之場所賭博財物罪。被告甲○○所為，係犯刑法
    第266條第1項前段之在公眾得出入之場所賭博財物罪。被告
    乙○○基於單一犯意，在密切接近之一定時間及空間內反覆
    從事賭博行為，係包括一罪。被告乙○○以一擺設電子遊戲
    機行為，同時觸犯構成要件不同之上開罪名，為想像競合犯
    ，應依刑法第55條規定，從一重之電子遊戲場業管理條例第
    22條之罪論處。查被告乙○○曾因違反電子遊戲場業管理條
    例案件，經本院於97年2月29日以97年度彰簡字第180號判決
    處拘役20日，緩刑2年，於97年3月24日確定，被告甲○○則
    無前科，此有臺灣高等法院被告前案紀錄表可憑，爰審酌被
    告前開素行狀況，被告乙○○所犯對於社會安寧、善良風俗
    、公共安全及國民身心健康俱有妨害，被告等並助長不勞而
    獲之賭風，惟犯後尚能坦白認錯，態度良好，被告乙○○經
    營之電子遊戲機數量不多，被告等賭注不大及其他一切情狀
    ，分別量處如主文所示之刑，被告乙○○諭知易科罰金之折
    算標準，被告甲○○諭知易服勞役之折算標準，以資懲儆。
    查被告甲○○未曾因故意犯罪受有期徒刑以上刑之宣告，已
    如前述，因一時失慮，偶罹刑典，經此偵審之教訓，當知所
    警惕，信無再犯之虞，本院認所宣告之刑以暫不執行為適當
    ，併依刑法第74條第1項第1款諭知緩刑2年，以啟自新。扣
    案供賭博用之電子遊戲機1臺（含IC板1塊）為當場賭博之器
    具，扣案之代幣1330枚、計分卡43張為在賭檯及兌換籌碼處
    之財物，均應依刑法第266條第2項沒收；扣案之另1臺電子
    遊戲機（含IC板1塊）為被告乙○○所有，且為供本案犯罪
    所用之物，業據其供承在卷，應依刑法第38條第1項第2款宣
    告沒收。
  (二)如不服本判決，得於判決送達後10日內向本院提出上訴狀，
    上訴於上級法院（應敘述具體理由，並附繕本，上訴狀勿逕
    送上級法院）。
  (三)依刑事訴訟法第299條第1項前段，電子遊戲場業管理條例第
    22條，刑法第11條前段、第266條第1項前段、第2項、第55
    條、第41條第1項前段、第42條第3項、第74條第1項第1款、
    第38條第1項第2款，刑法施行法第1條之1第1項、第2項前段
    ，判決如主文。
本案經檢察官吳曉婷到庭執行職務。
中    華    民    國    97    年    8     月    26    日
                  刑事第四庭    法  官  廖政勝
以上正本證明與原本無異。
中    華    民    國    97    年    8     月    26    日
                                書記官  莊何江
附錄：
刑法第266條
在公共場所或公眾得出入之場所賭博財物者，處1千元以下罰金
。但以供人暫時娛樂之物為賭者，不在此限。
當場賭博之器具與在賭檯或兌換籌碼處之財物，不問屬於犯人與
否，沒收之。
電子遊戲場業管理條例第22條
違反第15條規定者，處行為人1年以下有期徒刑、拘役或科或併
科新臺幣50萬元以上250萬元以下罰金。


司法院資訊處製作；財團法人民間司法改革基金會備份。
